臺灣高等法院刑事判決　　　　　　　　93年度上訴字第3515號
上　訴　人　甲○○
即　被　告
　　　　　　　　　　一號（另案羈押於臺灣新竹看守所）
上列上訴人因毒品危害防制條例案件，不服臺灣新竹地方法院93
年度訴字第469 號，中華民國93年10月29日第一審關於施用第二
級毒品部分之判決（起訴案號：臺灣新竹地方法院檢察署93年度
毒偵字第707 號），提起上訴，本院判決如下：
    主  文
上訴駁回。
    事實及理由
一、本案經本院審理結果，認第一審以被告甲○○連續施用安非
    他命行為，犯毒品危害防制條例第十條第二項施用第二級毒
    品罪，判處有期徒刑八月，認事用法及量刑均無不當，應予
    維持，並引用第一審判決書關於施用第二級毒品部分記載之
    事實、證據及理由（如附件）。
二、被告雖以渠並未施用安非他命，原審就該其施用第二級毒品
    部分判決違誤，而提起上訴。惟查：被告於原審業明確供稱
    「（安非他命如何施用）裝在玻璃球內以火燒烤後吸食煙霧
    ，也是被查獲兩、三天前用的」、「（一、二級毒品從何時
    開始施用）都是從九十二年十二月開始施用，安非他命我大
    約四、五天用一次，海洛因我兩、三天就要吸一、兩次，海
    洛因我都是在睡前捲在香煙內吸食」，且其尿液經檢驗結果
    ，亦確呈安非他命陽性反應，足徵其於原審所為自白確與事
    實相符，是其空言否認施用安非他命而提起上訴，為無理由
    ，應予駁回。
據上論斷，應依刑事訴訟法第373 條、第368 條判決如主文。
本案經檢察官張啟彬到庭執行職務
中　　華　　民　　國　　94　　年　　1 　　月　　14  　日
　　　　　　　　　刑事第十九庭審判長法　官  許國宏
　　　　　　　　　　　　　　　　　  法　官  洪光燦
  　　　　　　　　　　　　　　　　　法　官  林勤純
上正本證明與原本無異。
本判決不得上訴。
                                    書記官  林旻弘
中　　華　　民　　國　　94　　年　　1 　　月　　14  　日
附錄本案論罪科刑法條全文
毒品危害防制條例第十條第二項：
施用第二級毒品者，處三年以下有期徒刑。
附件：
臺灣新竹地方法院刑事判決　　　　九十三年度訴字第四六九號
公 訴 人　臺灣新竹地方法院檢察署檢察官
被　　告　甲○○　男　三十一歲（民國六十一年十月二十三
                  日生）
　　　　 　　　 　身分證統一編號：Ｚ000000000號
　　　　　　　　　住台中縣梧棲鎮○○路五三之一號（另案在
                  押）
右列被告因違反毒品危害防制條例案件，經檢察官提起公訴（九
十三年度毒偵字第七０七號），本院依簡式審判程序判決如左：
    主  文
甲○○連續施用第一級毒品，累犯，處有期徒刑壹年。扣案摻有
海洛因之香菸壹支（量微無法秤重）沒收銷燬之。又連續施用第
二級毒品，累犯，處有期徒刑捌月。應執行有期徒刑壹年陸月。
扣案摻有海洛因之香菸壹支（量微無法秤重）沒收銷燬之。
    事  實
一甲○○前於民國八十八年一月七日、三月二十八日因普通竊盜
  及攜帶兇器竊盜案件，由臺灣台中地方法院於八十八年九月十
  四日以八十八年度易字第一三三二號判處有期徒刑一年，經臺
  灣高等法院台中分院於八十八年十二月二十三日駁回甲○○之
  上訴確定；復於八十八年八月間因竊盜案件，由臺灣臺中地方
  法院於八十九年六月二十六日以八十九年度易字第二０八號判
  決判處有期徒刑八月確定，上述二竊盜案件經合併定應執行刑
  為一年七月。
二又甲○○前於八十五年十月二十九日起至八十六年十月間，因
  施用第一級毒品海洛因、第二級毒品安非他命毒品案件，經臺
  灣臺中地方法院裁定送勒戒處所觀察、勒戒後，認無繼續施用
  毒品傾向，以八十六年度訴字第一七七四號判決諭知免刑。又
  於八十八年間，因施用毒品案件，經同院以八十八年度毒聲字
  第二○六三號裁定送觀察、勒戒後，認無繼續施用毒品傾向，
  於八十八年四月十五日經臺灣臺中地方法院檢察署檢察官以八
  十八年度偵字第八三五○號為不起訴處分確定。復因施用第一
  級毒品海洛因、第二級毒品安非他命案件，經臺灣臺中地方法
  院以八十八年度毒聲字第五四五一號裁定移送觀察、勒戒後，
  認有繼續施用毒品傾向，以八十九年度毒聲字第一五二○號裁
  定令入戒治處所施以強制戒治一年，刑責部分則經同院於八十
  九年八月十日以八十九年度訴字第五九五號判處有期徒刑十月
  、六月，經甲○○提起上訴後，由臺灣高等法院臺中分院以八
  十九年度上訴字第九三三號就施用第一級毒品部分撤銷原判決
  改判處有期徒刑八月，並駁回其他上訴，另定應執行有期徒刑
  一年確定。嗣與首開二竊盜案件接續執行，於九十二年八月一
  日縮短刑期執行完畢，而強制戒治部分則於九十年三月二日戒
  治期滿執行完畢。詎仍不知戒除毒癮，於前揭強制戒治執行完
  畢後五年內，再基於概括犯意，自九十二年十二月間某日起至
  九十三年六月底止，以約每二、三日將第一級毒品海洛因摻入
  香菸、約每四、五日將第二級毒品安非他命置放於吸食器內以
  火燒烤後吸食煙霧之頻率及方式，連續在新竹市及其臺中縣梧
  棲鎮○○路五三之一號住處等地，分別非法施用第一級毒品海
  洛因、第二級毒品安非他命多次。嗣於九十三年七月一日十七
  時三十分許，在臺中縣沙鹿鎮○○路靜宜大學前，因另案為臺
  灣新竹地方法院檢察署檢察官指揮司法警察人員拘提而查悉上
  情，並扣得摻有海洛因之香菸一支。
三案經新竹縣警察局竹東分局報請臺灣新竹地方法院檢察署檢察
  官偵查起訴。
    理  由
一本件被告甲○○所犯毒品危害防制條例第十條第一項之施用第
  一級毒品罪及同條例第十條第二項之施用第二級毒品罪，並非
  死刑、無期徒刑、最輕本刑為三年以上有期徒刑之罪，或高等
  法院管轄第一審之案件，被告於本院行準備程序進行中，就被
  訴事實為有罪之陳述，經本院合議庭認合於修正後刑事訴訟法
  第二百七十三條之一之規定，裁定進行簡式審判程序，合先敘
  明。
二認定犯罪事實所憑之證據及認定之理由：
(一)右揭事實，業據被告於偵查及本院審理時均坦承不諱。
(二)被告於九十三年七月二日經警拘獲後所採集之尿液，經送昭信
  科技顧問股份有限公司檢驗，確均檢出有毒品嗎啡及安非他命
  陽性反應，有該公司九十三年八月二日濫用藥物陽性檢體檢驗
  報告、毒品人口到場採尿名冊各一紙在卷為憑。
(三)被告有事實欄所示之施用毒品前案紀錄，且前經臺灣臺中地方
  法院以八十八年度毒聲字第五四五一號裁定移送觀察、勒戒後
  ，認有繼續施用毒品傾向，以八十九年度毒聲字第一五二○號
  裁定令入戒治處所施以強制戒治一年，於九十年三月二日戒治
  期滿執行完畢之情，亦有臺灣高等法院被告全國前案紀錄表、
  臺灣新竹地方法院檢察署刑案資料查註紀錄表及臺灣臺中地方
  法院八十六年度訴字第一七七四號免刑判決、臺灣臺中地方法
  院檢察署檢察官八十八年度偵字第八三五○號不起訴處分書、
  臺灣臺中地方法院八十九年度訴字第五九五號判決書各一份存
  卷可查。
(四)此外，並有香菸一支扣案及自願受搜索同意書、搜索扣押筆錄
  、新竹縣警察局竹東分局扣押物品收據、扣押物品目錄表、臺
  灣新竹地方法院檢察署檢察官拘票各一份、搜索相片四張附卷
  可稽。從而，被告之自白核與事實相符，其於強制戒治執行完
  畢釋放後五年內再犯本件施用第一級毒品海洛因、第二級毒品
  安非他命之犯行，事證已臻明確，洵堪認定，應予依法論科。
三查海洛因及安非他命分屬毒品危害防制條例第二條第二項第一
  款所列之第一級毒品及第二款所列之第二級毒品，核被告所為
  ，係分別犯毒品危害防制條例第十條第一項之施用第一級毒品
  罪及同條例第十條第二項之施用第二級毒品罪。其持有第一級
  毒品海洛因、第二級毒品安非他命後，分別進而施用，其持有
  毒品之低度行為，應分別為施用之高度行為所吸收，爰不另論
  其持有第一級毒品及第二級毒品罪。又被告所為先後多次施用
  第一級毒品海洛因及第二級毒品安非他命犯行，均時間緊接，
  犯罪構成要件相同，顯均係基於概括犯意而為，應均依連續犯
  之規定，各論以一施用第一級毒品罪及一施用第二級毒品罪，
  並分別加重其刑。又其所犯前開二罪，罪名不同，犯意各別，
  行為互殊，應予分論併罰。被告前因竊盜案件，分別經法院判
  處有期徒刑一年、八月，經定執行刑為一年七月，又因違反毒
  品危害防制條例案件，經定執行刑為有期徒刑一年，二者接續
  執行，於九十二年八月一日縮短刑期執行完畢（詳如事實欄所
  述），有臺灣高等法院被告全國前案紀錄表一紙附卷可稽，其
  於上開有期徒刑執行完畢後五年內，再犯本件有期徒刑以上之
  二罪，均為累犯，應依刑法第四十七條規定各遞予加重其刑。
  爰審酌被告歷經數次觀察勒戒及強制戒治，竟不知悔悟，顯然
  自制力薄弱，又安非他命及海洛因等毒品，危害施用者之神經
  中樞，使施用者產生幻聽及幻想之症狀，對施用者之健康產生
  不良之影響，同時因幻聽及幻想結果亦可能使施用者對周遭之
  人施暴，對公共秩序產生危害，且被告經過勒戒、強制戒治後
  ，猶不知自制仍犯本件施用第一、第二級毒品罪，足見其缺乏
  拒用毒品之決心，兼以施用毒品所生危害以自戕健康為主，且
  於偵查中及本院審理時坦認犯行等一切情狀，量處如主文所示
  之刑，並定其應執行之刑。扣案香菸一支內摻有量微無法秤重
  且難與香菸分離之第一級毒品海洛因，為被告所陳明，核屬違
  禁物，不問屬於被告與否，均應依毒品危害防制條例第十八條
  第一項前段之規定，宣告沒收銷燬之。
四據上論斷，應依刑事訴訟法第二百七十三條之一第一項、第二
  百九十九條第一項前段，修正後毒品危害防制條例第十條第一
  項、第二項、第十八條第一項前段，刑法第十一條前段、第五
  十六條、第四十七條、第五十一條第五款，判決如主文。
本案經檢察官陳宏兆到庭執行職務。
中　華　民　國　 九十三　 年　　十　　月　　二十九    日
                          臺灣新竹地方法院刑事第二庭
                                      法  官  鄭子俊
右正本證明與原本無異。
如不服本判決，應於判決送達後十日內向本院提出上訴狀 (應附
繕本)， 上訴於臺灣高等法院。
                                      書記官  沈藝珠
中　華　民　國　 九十三　　年　　十　 月　　二十九　　日
附錄本案論罪科刑法條全文：
毒品危害防制條例第十條第一項、第二項：
施用第一級毒品者，處六月以上五年以下有期徒刑。
施用第二級毒品者，處三年以下有期徒刑。
